【裁判字號】    97,交聲,2916
【裁判日期】    971216
【裁判案由】    交管條例聲異
【裁判全文】
臺灣板橋地方法院交通事件裁定       97年度交聲字第2916號
原處分機關  交通部公路總局臺北區監理所
異  議  人
即受處分人  甲○○
上列受處分人因違反道路交通管理處罰條例案件，對於交通部公
路總局臺北區監理所民國97年10月16日所為之處分（原處分案號
：北監自裁字第裁40-C00000000號），聲明異議，本院裁定如下
：
    主  文
異議駁回。
    理  由
一、原處分意旨略以：異議人即受處分人甲○○駕駛車牌號碼26
    2-BL號自用一般曳引車，於民國97年7 月23日6 時20分許，
    行經臺北縣汐止市○○路○ 段515 號巷口時，因有汽車裝載
    貨物，行經設有地磅處所一公里內路段，不服從交通勤務警
    察或依法令執行交通稽查任務人員之指揮過磅之違規事實，
    經臺北縣政府警察局汐止分局警備隊警員以臺北縣政府警察
    局97年7 月23日北縣警交字第CO0000000 號舉發違反道路交
    通管理事件通知單（下稱舉發通知單）攔停舉發。嗣經原處
    分機關於97年10月16日以北監自裁字第裁40-C00000000號違
    反道路交通管理事件裁決書，爰依道路交通管理處罰條例第
    29條之2 第4 項，裁處罰鍰新臺幣（下同）10,000元等語。
二、聲明異議意旨略以：異議人當時係因「車輛故障停置在路邊
    」，並且有放故障標誌；警員是在第二次巡邏經過時才查問
    異議人，所以異議人將證件提供給警員，沒有當場製單舉發
    ，證件後來被帶走；車輛故障排除後有去過磅，有過磅單為
    憑，由過磅場人員告知警員有去查證，警員所舉發違規，並
    非事實，為此，爰依聲明異議云云。
三、按汽車裝載貨物行經設有地磅處所，應依標誌、標線、號誌
    指示，或交通勤務警察或依法令執行交通稽查任務人員之指
    揮停車過磅，道路交通安全規則第77條第9 款定有明文。而
    汽車裝載貨物行經設有地磅處所一公里內路段，未依標誌、
    標線、號誌指示或不服從交通勤務警察或依法令執行交通稽
    查任務人員之指揮過磅者，處汽車駕駛人10,000元罰鍰，並
    得強制其過磅，道路交通管理處罰條例第29條之2 第4 項亦
    有明文。
四、經查：
    (一)本件異議人甲○○於上開時、地，因有裝載鋼筋等貨物，
      不服從交通勤務警察或依法令執行交通稽查任務人員之指
      揮過磅一節，已據證人即當時舉發本違規事件之臺北縣政
      府警察局汐止分局警備隊警員黃坤淳於本院到庭具結證稱
      ：是我於上開時、地舉發車牌號碼262-BL號自用一般曳引
      車，不服從交通勤務警察或依法令執行交通稽查任務人員
      之指揮過磅之違規事實；當時在該處的一公里內之臺北縣
      汐止市○○○路路段設有地磅處所，有一家預拌混泥土的
      公司，裡面有地磅，就在舉發處所一公里之內。我當時在
      執行巡邏勤務，看到異議人駕駛上開車輛過來，看起來好
      像有超載之情況，所以就攔停異議人，並請異議人出示證
      件到地磅站過磅，異議人卻拒絕，並說伊所駕駛車輛之煞
      車壞掉，我們當時還有攔檢其他車輛去過磅，但異議人沒
      有跟我們去，也沒有在車後擺設故障標誌，異議人只是自
      稱煞車壞掉；我們就當場舉發異議人不依指揮過磅。我們
      引導其他攔檢的車輛到樟樹路那邊的場地過磅後，回過頭
      來，巡邏時剛好看到異議人的車輛在舉發地點的斜對面大
      同路上的汐止地磅場，所以才進去查看。大同路的汐止地
      磅場比較不歡迎警方去那邊作地磅，地磅都要事先收費，
      因為分局沒有這個經費，所以我們才到樟樹路那邊去借用
      免費的地磅。當時我們查到異議人車輛在大同路的汐止地
      磅場內時，異議人也沒有拿過磅單給我們，是後來異議人
      申訴時才提出來，但異議人提出的那張過磅的時間大約是
      9 時30分，距離我們攔檢時間已經過很久，所以可能有卸
      載後才過磅的情形等語明確（詳本院97年12月1 日訊問筆
      錄）。又證人乙○○○○與異議人間，不僅未有任何怨隙
      ，且係毫不相識之人，衡情證人應無設詞攀誣，或虛構違
      規事實以陷害異議人之道理。況警員執行公務時，本身即
      受有行政懲處責任之監督，且其到庭具結作證，更係以刑
      事責任擔保其證言之真實性，故證人乙○○○○之上開證
      述內容，以及其所紀錄舉發之本件違規事實，應堪採信。
    (二)至異議人辯稱攔檢當時其車輛損壞，後來其本人有開車到
      汐止地磅場過磅，並無不配合警方指揮地磅云云，惟依證
      人黃坤淳前揭證言以觀，異議人至汐止地磅過磅時，非但
      無警方會同，亦已距離本件攔檢時間長達3 小時之久，自
      難排除異議人有卸載部分貨物再過磅之可能，其過磅結果
      自不足憑信，亦無解於異議人前揭違規事實至明。
    (三)此外，復有臺北縣政府警察局97年7 月23日北縣警交字第
      CO0000000 號舉發通知單、交通部公路總局臺北區監理所
      97年10月16日北監自裁字第裁40-CO0000000號違反道路交
      通管理事件裁決書、臺北縣政府警察局汐止分局97年9 月
      25日北縣警汐交裁字第0970033015號函、違規查詢報表影
      本各1 紙及照片3 幀在卷可稽，是異議人於前揭時、地，
      確有駕駛車輛載貨行經設有地磅處所一公里內路段，而不
      服從交通勤務警察或依法令執行交通稽查任務人員之指揮
      過磅之違規事實，應堪認定。
五、綜上所述，本件異議人即受處分人甲○○違規事證明確，原
    處分機關爰依道路交通管理處罰條例道路交通管理處罰條例
    第29條之2 第4 項之規定，並參酌違反道路交通管理事件統
    一裁罰基準表之規定，裁處罰鍰10,000元，核無違誤，從而
    ，異議人之異議為無理由，應予駁回。
六、據上論斷，應依道路交通案件處理辦法第19條，裁定如主文
    。
中    華    民    國    97    年    12    月    16    日
                  交通法庭    法  官  許映鈞
以上正本證明與原本無異。
如不服本裁定應於裁定送達後5 日內向本院提出抗告狀。
                              書記官  范煥堂
中    華    民    國    97    年    12    月    16    日


司法院資訊處製作；財團法人民間司法改革基金會備份。
